【裁判字號】    89,訴,2323
【裁判日期】    900102
【裁判案由】    毒品危害防制條例
【裁判全文】
臺灣臺中地方法院刑事判決                        八十九年度訴字第二三二三號
    公  訴  人  台灣台中地方法院檢察署檢察官
    被      告  甲○○
右列被告因毒品危害防制條例案件，經檢察官提起公訴（八十九年度毒偵字第四三二
五號、第五八二七號），本院判決如左：
    主  文
甲○○施用第一級毒品，處有期徒刑柒月；又連續施用第二級毒品，處有期徒刑柒月
，安非他命貳小包（淨重零點貳貳公克）沒收並銷燬之，吸食器壹組及玻璃管柒支，
均沒收；應執行有期徒刑壹年壹月，扣案之安非他命貳小包（淨重零點貳貳公克），
沒收並銷燬之，吸食器壹組及玻璃管柒支，均沒收。
    事  實
一、甲○○曾於八十八年九月間，因施用毒品案件，經臺灣臺中地方法院裁定送觀察
    勒戒後，認無繼續施用毒品之傾向，由臺灣臺中地方法院檢察署檢察官於八十八
    年十月二日以八十八年毒偵字八七０號案件不起訴處分確定。詎其又於五年內，
    於八十九年九月一日，在臺中市○○○路一一九號三樓二十四室其租住處，非法
    施用第一級毒品海洛因一次；又基於概括犯意，自八十九年四月初某日起至同年
    九月一日止，連續在臺中縣霧峰鄉○○村○○路一三八之一號其住處、臺中市○
    ○○路一一九號三樓二十四室租住處及臺中縣市不詳地點，非法施用第二級毒品
    安非他命多次。嗣分別於八十九年四月六日上午九時五十分許及九月一日二時三
    十分許，為臺中縣警察局霧峰分局及臺中市警察局員警，在甲○○臺中市○○○
    路一一九號三樓二十四室租住處及臺中縣霧峰鄉○○村○○路一三八之一號住處
    查獲，並分別扣得甲○○所有供其施用安非他命之玻璃管柒支及安非他命貳小包
    （淨重零點貳貳公克）、吸食器壹組。經警採尿送至臺中縣衛生局檢驗結果，甲
    基安非他命呈陽性反應，經臺灣臺中地方法院以八十九年度毒聲字第五三二六號
    裁定送臺灣臺中看守所附設勒戒所觀察勒戒時，該所於八十九年九月一日採尿檢
    驗，安非他命及嗎啡類均呈陽性反應，經觀察勒戒後，認有繼續施用毒品之傾向
    。
二、案經臺中縣警察霧峰分局報請及臺中市警察局移送台灣台中地方法院檢察署檢察
    官偵查起訴。
    理  由
一、右揭事實，業據被告甲○○供承不諱，並有前揭扣案物扣案可證。且其為警查獲
    時所採集之尿液經送驗結果，甲基安非他命呈陽性反應，且於臺灣臺中看守所附
    設勒戒所觀察、勒戒時，經採尿檢驗安非他命及嗎啡類均呈陽性反應，有臺中縣
    衛生局檢驗尿水報告書及臺灣臺中看守所（８９）中所正總字第一四五五號函檢
    附報告書及尿液檢驗報告各乙紙為憑，被告自白核與事實相符。又被告曾因施用
    毒品案件，經依臺灣臺中地方法院裁定送觀察、勒戒後，認無繼續施用毒品之傾
    向，由臺灣臺中地方法院檢察署檢察官於八十八年十月二日以八十八年度毒字第
    八七０號案件為不起訴處分確定，其於五年以內再犯施用第一、二級毒品之罪，
    並依臺灣臺中地方法院八十九年度毒聲字第五三二六號裁定送觀察、勒戒後，認
    有繼續施用毒品之傾向，有臺灣臺中看守所（８９）中所正總字第一五五六號函
    檢附甲○○之「有繼續施用毒品傾向證明書」一紙在卷可稽，本件事證明確，被
    告犯行，堪以認定。
二、核被告甲○○所為，係犯毒品危害防制條例第十條第一項施用第一級毒品罪及同
    條例第十條第二項施用第二級毒品罪；被告先後多次施用第二級毒品犯行，時間
    緊接，犯罪構成要件相同，顯係基於概括犯意反覆為之，應依連續犯論處並依法
    加重其刑。其施用前後持有第一級毒品海洛因及持有第二級毒品安非他命之低度
    行為，分別為其施用之高度行為所吸收，均不另論罪。又被告所犯上開二罪間，
    犯意各別，行為互殊，應予分論併罰。爰審酌被告犯罪之動機、施用毒品係戕害
    自身健康、所生危害及犯後坦承犯行、態度尚稱良好等一切情狀，分別量處如主
    文所示之刑，並定其應執行之刑。公訴人對被告前揭犯行，各求請一年六月及一
    年等情，惟被告年僅十九歲，且於本院審理中亦表示已知悔改，本院斟酌上情後
    ，認量處如主文所示之刑，較為妥適，是公訴人所請本院礙難照准。又扣案之安
    非他命二小包（淨重零點貳貳公克），屬二級毒品，應依毒品危害防制條例第十
    八條第一項前段之規定沒收銷燬之。吸食器一組及玻璃管七支為被告所有供其施
    用安非他命所用之物，業其供明在卷，爰依刑法第三十八條第一項第二款之規定
    予以沒收。至其他扣案之白色粉未，並非毒品，有法務部調查局鑑定通知書在卷
    可按，公訴人認係海洛因尚屬誤認，且又無法證明係供被告施用毒品所用之物，
    爰不為沒收之諭知，附此敘明。至公訴人另認被告尚有於八十九年九月一日以外
    之時間涉有連續施用海洛因之犯行，惟此部分不惟被告所堅決否認，且亦無其他
    積極證據足資證明被告確於八十九年九月一日以外之時間尚有施用第一級毒品海
    洛因之犯行，而此部分與前揭起訴部分具有連續犯關係，屬裁判上一罪之關係，
    爰不另為無罪之諭知。
據上論斷，應依刑事訴訟法第二百九十九條第一項前段，毒品危害防制條例第十條第
一項、第二項、第二十條第三項、第十八條第一項前段，刑法第十一條前段、第五十
六條、第五十一條第五款、第三十八條第一項第二款，判決如主文。
本案經檢察官陳棟杰到庭執行職務。
中      華      民      國    九十      年      一      月      二      日
                                    台灣台中地方法院刑事第一庭
                                        法  官  吳  進  發
右正本證明與原本無異。
如不服本判決，應於判決送達後十日內向本院提出上訴狀，上訴於臺灣高等法院臺中
分院( 須附繕本 )。
                                        書記官
中      華      民      國    九十      年      一      月      四      日


司法院資訊處製作；財團法人民間司法改革基金會備份。
